臺灣橋頭地方法院刑事判決　
111年度交簡上字第94號
上  訴  人  臺灣橋頭地方檢察署檢察官
上  訴  人          
即  被  告  施壽同



上列上訴人因被告過失傷害案件，不服本院橋頭簡易庭中華民國
111年4月29日111年度交簡字第323號第一審簡易判決（聲請簡易
判決處刑案號：110年度偵字第15508號），提起上訴，本院管轄
之第二審合議庭判決如下：
    主  文
上訴駁回。
施壽同緩刑貳年。
    事實及理由
一、本案經本院審理結果，認原審以被告施壽同犯刑法第284條
    前段之過失傷害罪，量處被告有期徒刑2月，並諭知以新臺
    幣（下同）1,000元折算1日之易科罰金折算標準，其認事用
    法及量刑俱無不當，應予維持；除證據部分補充「被告於本
    院審理時之自白」、「本院111年度橋司附民移調字第724號
    調解筆錄」、「刑事陳述狀」外（交簡上卷第80頁、第61至
    62頁、第67頁），其餘犯罪事實、證據及理由均引用第一審
    簡易判決書之記載（如附件）。
二、證據能力：
　　按被告以外之人於審判外之言詞或書面陳述，除法律有規定
    者外，不得作為證據；被告以外之人於審判外之陳述，雖不
    符前4條之規定，而經當事人於審判程序同意作為證據，法
    院審酌該言詞陳述或書面陳述作成時之情況，認為適當者，
    亦得為證據，刑事訴訟法第159條第1項、第159條之5第1項
    分別定有明文。本判決所引用被告以外之人於審判外之陳述
    ，檢察官及被告於本院審理時均表示同意做為證據（交簡上
    卷第81頁），本院審酌上開證據資料製作時之情況，尚無違
    法不當及證明力明顯過低之瑕疵，亦認為以之作為證據應屬
    適當，依刑事訴訟法第159條之5第1項規定，均有證據能力
    。
三、上訴意旨：
　㈠被告上訴意旨略以：偵審中均坦承犯行，已與告訴人和解，
    並已賠償完畢，請求從輕量刑並為緩刑宣告等語。
　㈡檢察官上訴意旨略以：被告雖坦承犯行，惟未賠償告訴人余
    清城，亦未達成和解，僅空言願與告訴人商談和解而無實質
    作為，足見犯後態度狡猾，企圖藉願意和解以換取法院輕判
    。若被告真心悔過，應在能力範圍內，先給付告訴人若干賠
    償金額，原審判處被告有期徒刑2月，有違罪刑相當原則，
    爰請求撤銷原判決，另為適法之判決等語。
四、駁回上訴理由：
　㈠按量刑輕重，係屬事實審法院得依職權自由裁量之事項，苟
    已斟酌刑法第57條各款所列情狀而未逾越法定刑度，不得遽
    指為違法（最高法院72年度臺上字第6696號、75年度臺上字
    第7033號等判決意旨參照）；且在同一犯罪事實與情節，如
    別無其他加重或減輕之原因，下級審量定之刑，亦無過重或
    失輕之不當情形，則上級審法院對下級審法院之職權行使，
    原則上應予尊重（最高法院85年度臺上字第2446號判決意旨
    參照）。又量刑之輕重，固屬事實審法院得依職權自由裁量
    之事項，惟仍應受比例原則及公平原則之限制，否則其判決
    即非適法。刑事審判旨在實現刑罰權分配的正義，故法院對
    有罪被告之科刑，應符合罪刑相當之原則，使輕重得宜，罰
    當其罪，以契合社會之法律感情，此所以刑法第57條明定科
    刑時應審酌一切情狀，尤應注意該條各款所列事項以為科刑
    輕重之標準（最高法院95年度臺上字第1662號判決意旨參照
    ）。
  ㈡經查，原審認被告犯行事證明確，應適用刑法第284條前段之過失傷害罪予以論科，並於理由欄中敘明：被告因過失行為，導致告訴人受有頭部外傷併頸部扭傷、左腳挫傷、臉部撕裂傷2處併四肢多處擦傷之傷害，所為誠屬不該；惟念及被告犯後坦承犯行，尚見悔悟之意，犯後態度尚可；並考量被告雖有調解意願，惟雙方對於賠償金額之認知差距過大，故迄未能達成和解、調解，填補告訴人所受損害；兼衡被告所違反之注意義務之情節與程度、造成告訴人受傷之結果及傷勢程度，暨被告自陳小康之家庭經濟狀況、高中畢業之智識程度、素行等一切情狀，量處有期徒刑2月，並諭知以1,000元折算1日之易科罰金折算標準，認事用法均無違誤。檢察官及被告雖分別以量刑不當為由請求撤銷原審判決，惟原審業以行為人之責任為基礎，斟酌被告過失情節、告訴人所受損害程度，並考量被告智識程度、生活狀況、犯後態度，量處上開刑度，不僅本於罪刑相當性原則，在法定刑度內量處被告刑罰，並已斟酌刑法第57條各款事由，並無濫行裁量之情，自應予維持。又被告於本院審理期間，確有與告訴人達成民事調解，並已依調解筆錄給付調解金額完畢，復有調解筆錄、告訴人之刑事陳述狀存卷可佐（交簡上卷第第61至62頁、第67頁）。是被告既已實際填補告訴人所受損害，檢察官上訴意旨所指被告犯後態度狡猾等語，自非可採，併予敘明。
　㈢綜上，本院審理結果認原審認事用法及量刑均無不當，檢察
    官及被告猶執前詞指摘原審判決不當，俱無理由，應予駁回
    。
五、末按受2年以下有期徒刑、拘役或罰金之宣告，未曾因故意
    犯罪受有期徒刑以上刑之宣告者，認以暫不執行為適當者，
    得宣告2年以上5年以下之緩刑，刑法第74條第1項第1款定有
    明文。經查，被告於案發前未曾受法院論罪科刑之前科紀錄
    ，有臺灣高等法院被告前案紀錄表附卷可參（交簡上卷第89
    頁）。本院考量被告並非因故意犯罪，迭於偵審中自始坦承
    犯行，且於本院審理中，與告訴人達成調解，並如數給付調
    解金額完畢，業如前述，足認被告具有悔悟之心，當係一時
    失慮，偶罹刑章，諒歷此偵審程序之教訓，應以足資警惕而
    無再犯疑慮。復參酌告訴人已具狀同意本院給予緩刑宣告，
    檢察官對此亦表示無意見等情（交簡上卷第67頁、第88頁）
    ，認所宣告之刑以暫不執行為適當，爰依前揭規定宣告緩刑
    2年，用啟自新。
據上論斷，應依刑事訴訟法第455條之1條第1、3項、第368條、
第364條、第373條，判決如主文。
本案經檢察官靳隆坤聲請簡易判決處刑，檢察官倪茂益到庭執行
職務。
中　　華　　民　　國　　111 　年　　10　　月　　14　　日
                  刑事第一庭    審判長法  官  楊智守
                                      法  官  林筠
                                      法　官  簡祥紋
以上正本證明與原本無異。
不得上訴。                                
中　　華　　民　　國　　111 　年　　10　　月　　　　日
                                      書記官  楊芷心
附錄本案論罪科刑法條：
刑法第284條
因過失傷害人者，處1年以下有期徒刑、拘役或10萬元以下罰金
；致重傷者，處3年以下有期徒刑、拘役或30萬元以下罰金。
附件：
臺灣橋頭地方法院刑事簡易判決　
111年度交簡字第323號
聲  請  人  臺灣橋頭地方檢察署檢察官
被      告  施壽同
上列被告因過失傷害案件，經檢察官聲請以簡易判決處刑（110
年度偵字第15508號），本院判決如下：
    主  文
施壽同犯過失傷害罪，處有期徒刑貳月，如易科罰金，以新臺幣
壹仟元折算壹日。
    事實及理由
一、本案犯罪事實及證據，除①犯罪事實欄一、第1至2行補充為
    「駕駛車牌號碼000-00號營業用半聯結車（附掛車牌號碼00
    -00號半拖車）」；②第3至4行所載「本應注意車前狀況，並
    隨時採取必要之安全措施，」補充為「本應注意汽車在同一
    車道行駛時，除擬超越前車外，後車與前車之間應保持隨時
    可以煞停之距離，且汽車行駛時，駕駛人應注意車前狀況，
    並隨時採取必要之安全措施，」；③同欄第6行所載「竟疏未
    注意車前狀況，」補充為「未注意前方車輛行駛動態及保持
    可以煞停之距離，」；④同欄末行就查獲經過補充為「嗣經
    施壽同於肇事後，即於有偵查犯罪權限之公務員查知其為肇
    事者前，主動向到現場處理交通事故之警員承認其為車禍肇
    事者並接受裁判，始悉上情。」；⑤另補充證據「公路監理
    電子閘門證號查詢汽車駕駛人1份」外，其餘均引用檢察官
    聲請簡易判決處刑書之記載（如附件）。
二、按汽車在同一車道行駛時，除擬超越前車外，後車與前車之
    間應保持隨時可以煞停之距離；次按汽車行駛時，駕駛人應
    注意車前狀況，並隨時採取必要之安全措施，有道路交通安
    全規則第94條第1 項、第3 項分別定有明文。查被告施壽同
    考領有職業聯結車駕駛執照，有公路監理電子閘門證號查詢
    汽車駕駛人資料1份在卷可佐，對此規定難諉為不知，依法
    負有注意義務，而當時天候晴、夜間雖無照明、然柏油路面
    乾燥、道路無缺陷、無障礙物、視距良好等節，亦有道路交
    通事故調查報告表（一）在卷可參，被告於本案事故發生當
    時，應無不能注意之情事，然其疏未注意及此，未注意前方
    車輛行駛動態及保持可以煞停之距離，致與告訴人余清城車
    輛發生碰撞，是被告就本案事故之發生自屬有過失甚明。而
    被告因上開過失致釀事故，並致告訴人受有頭部外傷併頸部
    扭傷、左腳挫傷、臉部撕裂傷2處併四肢多處擦傷之傷害，
    其過失行為與告訴人之傷害間，自具有相當之因果關係。綜
    上，本案事證明確，被告犯行洵堪認定，應依法論科。
三、論罪科刑：
（一）核被告所為，係犯刑法第284條前段之過失傷害罪。又被
      告於肇事後偵查機關未發覺前，主動向到場處理之員警坦
      承肇事乙情，此有國道公路警察局第五公路警察大隊岡山
      分隊道路交通事故肇事人自首情形紀錄表1份在卷可參（
      見本院卷第63頁），則被告對於未發覺之罪自首而接受裁
      判，爰依刑法第62條前段規定，減輕其刑。
（二）爰審酌被告因上揭過失行為，導致告訴人受有前揭傷害，
      所為誠屬不該；惟念及被告犯後坦承犯行，尚見悔悟之意
      ，犯後態度尚可；並考量被告雖有調解意願，惟雙方對於
      賠償金額之認知差距過大，故迄未能達成和解、調解，填
      補告訴人所受損害；兼衡被告所違反之注意義務之情節與
      程度、造成告訴人受傷之結果及傷勢程度，暨被告自陳小
      康之家庭經濟狀況、高中畢業之智識程度、素行等一切情
      狀，量處如主文所示之刑，並諭知易科罰金之折算標準。
四、據上論斷，應依刑事訴訟法第449條第1項前段、第3項、第4
    54條第2項，逕以簡易判決處刑如主文。
五、如不服本判決，應於判決送達後20日內，向本院提出上訴狀
    ，上訴於本院第二審合議庭（須附繕本）。
本案經檢察官靳隆坤聲請以簡易判決處刑。 
中　　華　　民　　國　　111 　年　　4 　　月　　29　　日
                  橋頭簡易庭    法　官  張瑾雯
以上正本證明與原本無異。
中　　華　　民　　國　　111 　年　　5 　　月　　3 　　日
                                書記官  林瑞標
附錄本案論罪科刑法條：
中華民國刑法第284 條
因過失傷害人者，處1 年以下有期徒刑、拘役或10萬元以下罰金
；致重傷者，處3 年以下有期徒刑、拘役或30萬元以下罰金。